臺灣高雄地方法院民事裁定
109年度消債更字第406號
聲  請  人  段妍安（原名：段在芬）
0000000000000000

0000000000000000

0000000000000000

代  理  人  朱立人律師
上列當事人因消費者債務清理事件聲請更生，本院裁定如下：
    主  文
聲請人段妍安（原名：段在芬）自中華民國一一○年五月十九日
下午四時起開始更生程序。
命司法事務官進行本件更生程序。
    理  由
一、聲請意旨略以：伊無力清償債務，且有不能清償債務或有不
    能清償之虞，復未經法院裁定開始清算程序或宣告破產，爰
    聲請更生等語。
二、按債務人不能清償債務或有不能清償之虞者，得依本條例所
    定更生或清算程序，清理其債務。債務人無擔保或無優先權
    之本金及利息債務總額未逾新臺幣（下同）00000000元者，
    於法院裁定開始清算程序或宣告破產前，得向法院聲請更生
    。法院開始更生程序之裁定，應載明其年、月、日、時，並
    即時發生效力。法院裁定開始更生或清算程序後，得命司法
    事務官進行更生或清算程序，必要時得選任律師、會計師或
    其他適當之自然人或法人一人為監督人或管理人。消費者債
    務清理條例（下稱消債條例）第3條、第42條第1項、第45條
    第1項及第16條第1項分別定有明文。
三、經查：
  ㈠聲請人前於民國109年8月27日提出債權人清冊，向本院聲請
    調解債務清償方案，經本院109年度司消債調字第505號受理
    ，於109年9月28日調解不成立，聲請人於同日以言詞聲請更
    生等情，業經本院依職權調閱上開調解卷宗核閱無訛。
  ㈡聲請人於107年度至109年度申報所得各為新臺幣（下同）568
    121元、531749元、444090元，平均每月所得各為47343元、
    44312元、37008元（本裁定計算方式均採元以下4捨5入），
    名下1房2地，業經本院109司執80036號，於110年3月25日進
    行第三次拍賣，拍賣最低價額合計0000000元，惟尚未拍定
    ，另有2011年份汽車1部；又聲請人有康健人壽保單1張，該
    保單解約金589元、另1張保單於108年8月解約，領取解約金
    14100元、1張保單於108年6月期滿，並由聲請人領取滿期金
    10000元、1張保單亦於108年6月滿期，並由長子鄭宇翔領取
    滿期金10000元，另全球人壽保單2張，均於109年6月15日變
    更要保人為長子鄭宇翔，尚有三商美邦人壽保單1張，於107
    年8月22日聲請保單價值減少，領取305194元，於109年6月9
    日變更要保人為長子鄭宇翔，可領取解約金115862元，國泰
    人壽部分，則非保戶；復於109年7月3日領取勞保一次給付0
    000000元，於109年6月23日出售名下股票，得款256143元，
    合計共0000000元(用於清償民間債權人陳志豐、葉峻宏、侑
    昌工程有限公司、蔡之迪、地下錢莊本票等)，據臺灣集中
    保管結算所股份有限公司函，現已無餘股；聲請人任職於國
    巨股份有限公司，擔任領班，月薪31000元，於109年6月退
    休，又於109年8月復職，從基層作業員做起，月薪16000元
    至22000元，另長女及次女，均未給付扶養費，長子鄭宇翔
    ，每月分擔家計支出約7172元，現未領取社會補助等情，附
    此敘明。有財政部高雄國稅局107年至108年綜合所得稅各類
    所得資料清單及財產歸屬資料清單【本院108年度司消債調
    字第505號卷（下稱調卷）第23-24頁】、109年稅務電子閘
    門財產所得調件明細表（本案卷二第17頁）、財產及收入狀
    況說明書（調卷第6-10頁）、債務人清冊（本案卷第46-51
    頁）、戶籍謄本（本案卷第77頁）、勞工保險被保險人投保
    資料表（本案卷第153-154頁）、個人商業保險查詢結果表
    （本案卷第136頁）、財團法人金融聯合徵信中心前置協商
    專用債權人清冊（調卷第16頁）、信用報告（本案卷第54頁
    ）、高雄市政府社會局函（本案卷第21-22頁）、高雄市政
    府都市發展局函（本案卷二第4頁）、勞動部勞工保險局函
    （本案卷第23頁）、勞動部勞動力發展署高屏澎東分署函（
    本案卷二第4頁）、借據（調卷第83-85頁）、土地及建物登
    記第一類謄本（本案卷第119-124頁）、臺灣集中保管結算
    所股份有限公司函（本案卷第28-32頁）、存簿（調卷第25-
    27頁、本案卷第78-83頁、第91頁、第103-105頁、第108-10
    9頁、第112頁、第115頁、第117頁)、鄭宇翔出具切結書（
    本案卷第92頁）、員工留職停薪證明書（調卷第13頁背面）
    、薪資明細（本案卷第57至61頁）、薪資袋（本案卷第86頁
    ）、鄭玉珍出具清償證明(調卷第87頁)、郵局跨行匯款申請
    書(調卷第88-90頁)、清償協議書及本票(調卷第83-85頁)、
    陳報狀(調卷第80-81頁、第69頁背、本案卷第27頁背面、第
    39頁背面、第42頁背面)、康健人壽函(本案卷第26-27頁、
    全球人壽函(本案卷第24-25頁)、三商美邦人壽函(本案卷第
    34頁)、國泰人壽函(本案卷第183頁)等附卷可證。依目前調
    查所得證據，國巨股份有限公司未回覆，依國稅局申報所得
    及長子鄭宇翔資助認定收入，以平均每月53000元（計算式
    ：【568121+531749)÷24+7172＝53000】作為核算聲請人現在
    償債能力之基礎，堪認妥適。
  ㈢關於聲請人必要生活費用部分，按債務人必要生活費用，以
    最近1年衛生福利部或直轄市政府所公告當地區每人每月最
    低生活費1.2倍定之，消債條例第64條之2第1項定有明文。
    本院參酌衛福部社會司所公告110年度高雄市最低生活費為1
    3341元，1.2倍即16009元，考量聲請人居住於母親及胞弟所
    有房屋，按此無房屋費用支出，故計算聲請人個人每月必要
    生活費時，應自前開最低生活費用中，扣除相當於房租支出
    所佔比例24.36％。依此計算，聲請人每月之必要生活費以12
    ,109元為準【計算式：16009－（16009×24.36%）＝12109】，
    逾此範圍難認必要。　
  ㈣承上，聲請人目前每月平均收入53000元，扣除個人必要支出
    12109元，剩餘40891元，而聲請人目前負債總額為00000000
    元（調卷第50頁、第63頁、第71頁、第72-74頁、第75-78頁
    、第75-76頁、本案卷第55頁，包括：中國信託銀行、玉山
    銀行、中租迪和股份有限公司、段河水湛、蔡之迪、蕭鄭玉
    時、陳至豐），扣除聲請人所有房地第三拍最低底價合計00
    00000元、保險解約金116451元後，以每月所餘逐年清償，
    至少須約17年【計算式：（00000000-0000000-000000）÷40
    891÷12≒17】始能清償完畢，應認其已不能清償債務。此外
    ，聲請人無擔保或無優先權之債務總額未逾00000000元，且
    無消債條例第6條第3項、第8條或第46條各款所定駁回更生
    聲請之事由存在。則聲請人聲請更生為有理由，應予准許，
    爰命司法事務官進行本件更生程序。
四、依消債條例第11條第1 項、第45條第1 項、第16條第1 項，
    裁定如主文。
中　　華　　民　　國　 110　　年　　5 　　月　　19　　日
              　　民事庭　　法　官　賴寶合
上為正本係照原本作成
不得抗告
中　　華　　民　　國　 110　　年　　5 　　月　　19　　日
                    　　　　書記官　胡美儀